---
title: "Cálculo Diferencial e Integral de Funções (reais) e de variável real"
output: html_notebook
---
Use:
```{r}
install.packages("rmarkdown")
install.packages("tidyverse")
library(tidyverse)
library(rmarkdown)
```


fonte: [Univesp](https://www.youtube.com/watch?v=KOfsnjaTZvY&t=1160s&ab_channel=UNIVESP) \
Contato do professor: [samuel](samuel@ime.unicamp.br)

# Conceitos Chave
- Variações (taxas, velocidades, ...)
- Diferenças (mudanças, comparações, ...)
- Somas (acréscimos, adições, ...)
- Infinitésimos
- Infinitos

## Funções: noções básicas
Definição das variáveis de amostragem:
```{r}
x <- c(-100:100)
y <- x

```

### Exemplos de função:

- Função reta: $f(x) = x$

```{r}
ggplot(data.frame(y,x),
       aes(y,x)) + geom_line()
```
- Função cônica: $f(x) = x^2$

```{r}
ggplot(data.frame(y,x^2),
       aes(y,x^2)) + geom_line()
```
- Função cúbica: $f(x) = x^3$
```{r}
ggplot(data.frame(y, x^3),
       aes(y, x^3)) + geom_line()
```
- Função Exponencial: $f(x) = e^x$
```{r}
ggplot(data.frame(y, exp(1)),
       aes(y, e^x)) + geom_line()
```
- Função cosseno x: $f(x) = cos(x)$
```{r}
df <- data.frame(z,cos(z))
ggplot(df,
       aes(z, cos(z))) + geom_line()
```
- Função tangente x: $f(x) = tg(x)$
```{r}
df <- data.frame(z,tan(z))
ggplot(df,
       aes(z, 
           tan(z))) + geom_line()
```

## Definição de função
- Nem toda curva representa uma função: Um corte paralelo em relação ao eixo y não pode ter mais de um ponto.

- Sequências numéricas podem ser funções.
  Exemplo: 
$$
f : N \to  N\\
  n \mapsto m = f(n) \biggl\{
  \begin{array}{rcl} \frac{n}{2} & \mbox{    se $n$ é par}\\
  \frac{3n+1}{2} & \mbox{    se n é ímpar}\end{array}
$$
    
    
### Questionamentos:
1. Toda função com restrições tem inversa?
    1. Que retrições seriam necessárias?
    2. Que retrições seriam sificientes?
    3. Restrições = Condições
    4. Dê exemplos e contra-exemplos
    
# Construção e definição de novas funções
## Função módulo
$$ |x| = \biggl\{ \begin{array} 
'x \mbox{    se x } \ge  0\\
-x \mbox{   se x } < 0\end{array}$$
Também representada por: 
$$|x| = \sqrt{x^2}$$
```{r}
z <- abs(x)
ggplot(data.frame(x,z),
       aes(x,z)) + geom_line()
```

Ao definir a condição $y$, para números maiores que $x$, maior será o ângulo de inclinação em relação ao eixo $x$ e sua reversa:
```{r}
z <- abs(x)
ggplot(data.frame(x,z),
       aes(x,z*2)) + geom_line(aes(colour = "blue")) + geom_line(data = data.frame(x,y), aes(x,z, colour = "smooth"))
```


##  Composição
### Função cosseno

### Função exponencial
$$
f(x) = a^x \mbox{, onde } a>0 \mbox{ e } a \ne 1 \mbox{.}\\
\mbox{se } a > 1 \mbox{ a função é crescente,}\\
\mbox{se } a < 1 \mbox{, a função é decrescente.}\\
Dom(f) = \mathbb{R} \mbox{ e } Im(f) = (0, +\infty)
$$
se $$ a>1 \mbox{, a função é crescente } $$

### Função logarítmica
$$
\mbox{se } y = f(x) = a^x \mbox{, então } x = f^-1(y)= \log_a{y}
$$
```{r}

ggplot(data.frame(x,log(x, base = exp(1))),
       aes(x,log(x, base = exp(1)))) + geom_line()
```
### Funções trigonométricas
$$
y = f(x) = sen(x)\\
Dom(f) = \mathbb{R} \mbox{ e } Im(f) = [-1,1]
\\
y = g(x) = cos(x)\\
Dom(g) = \mathbb{R} \mbox{ e } Im(g) = [-1,1]
$$