---
title: "Cálculo Diferencial e Integral de Funções (reais) e de variável real"
output: html_notebook
---
Use:
```{r}
install.packages("rmarkdown")
install.packages("tidyverse")
```


fonte: [Univesp](https://www.youtube.com/watch?v=KOfsnjaTZvY&t=1160s&ab_channel=UNIVESP) \
Contato do professor: [samuel](samuel@ime.unicamp.br)

# Conceitos Chave
- Variações (taxas, velocidades, ...)
- Diferenças (mudanças, comparações, ...)
- Somas (acréscimos, adições, ...)
- Infinitésimos
- Infinitos

## Funções: noções básicas
Definição das variáveis de amostragem:
```{r}
x <- c(-500:500)
y <- x
```
### Exemplos de função:

- Função reta: $f(x) = x$
```{r}
plot(y,x)
```
- Função cônica: $f(x) = x^2$
```{r}
plot(y,x^2)
```
- Função cúbica: $f(x) = x^3$
```{r}
plot(y, x^3)
```
- Função Exponencial: $f(x) = e^x$
```{r}
e <- 1.01
plot(e^x)
```
- Função cosseno x: $f(x) = cos(x)$
```{r}
plot(cos(x))
```
- Função tangente x: $f(x) = tg(x)$
```{r}
plot(tan(x))
```

## Definição de função
1. Nem toda curva representa uma função: Um corte paralelo em relação ao eixo y não pode ter mais de um ponto.

2. Sequências numéricas podem ser funções.
  Exemplo: 
  
    $$f : N \to  N\\
    n \mapsto m = f(n) \{ 
    \begin{array}{rcl} \frac{n}{2} & \mbox{    se n é par}\\
    \frac{3n+1}{2} & \mbox{    se n é ímpar}\end{array}$$
    
